【裁判字號】    92,易,679
【裁判日期】    921113
【裁判案由】    賭博
【裁判全文】
臺灣屏東地方法院刑事判決                          九十二年度易字第六七九號
    公  訴  人  臺灣屏東地方法院檢察署檢察官
    被      告  丙○○
    被      告  甲○○
右列被告等因賭博案件，經檢察官聲請簡易判決處刑（九十二年度偵字第二七五四號
），本院認不宜以簡易判決處刑，改依通常程序審理，本院判決如左：
     主  文
丙○○共同連續意圖營利，聚眾賭博，累犯，處有期徒刑捌月。扣案之傳真機肆台、
錄音機壹台、錄音帶捌卷、計算機參台、六合彩簽單壹卷、倍數表壹卷、紅包袋（內
附簽單）壹疊及賭資現金新台幣伍拾玖萬捌佰元，均沒收。
甲○○共同連續意圖營利，聚眾賭博，累犯，處有期徒刑伍月，如易科罰金，以佰
元折算壹日，扣案之傳真機肆台、錄音機壹台、錄音帶捌卷、計算機參台、六合彩簽
單壹卷、倍數表壹卷、紅包袋（內附簽單）壹疊及賭資現金新台幣伍拾玖萬捌佰元，
均沒收。
    事  實
一、丙○○及甲○○均曾因賭博案件，經本院於民國八十九年八月十四日以八十九年
    度易字第八三四號分別判處有期徒刑六月、二月確定，於同年九月二十七日易科
    罰金執行完畢。詎仍均不知悔改，丙○○復基於意圖為營利之概括犯意，自九十
    二年四月二十九日起，擔任組頭，連續提供渠位於屏東縣萬丹鄉社中村菜寮二十
    四之二十二號住處，作為公眾得出入場所，經營六合彩賭博，聚集不特定多數人
    ，以簽選港號二星、三星、四星、臺號組仔及特仔等方式對賭，每支簽賭金為新
    台幣（下同）六十元至七十元不等，並核對香港政府發行於每週二、四開獎之六
    合彩中獎號碼決定輸贏，凡簽中號碼者，港號二星可得彩金五千三百元，港號三
    星可得彩金五萬元，港號四星可得彩金七十五萬元，臺號組仔及特仔則依倍數表
    可得九倍至三十三倍不等之彩金，賭客若未簽中者，簽注金則歸丙○○贏取，並
    自同年五月初起夥同相同犯意聯絡之甲○○共同經營六合彩賭博，由甲○○從事
    接聽電話、傳真、核算牌支及金額等工作。迄於九十二年五月二十日十八時三十
    分許，為警持本院所核發之搜索票於丙○○上開住處當場查獲，並扣得丙○○所
    有供賭博使用之傳真機四台、錄音機一台（簡易判決處刑書漏未記載）、錄音帶
    八卷、計算機三台、六合彩簽單一卷、倍數表一卷、紅包袋（內附簽單）一疊及
    賭資現金五十九萬零八百元。
二、案經屏東縣警察局移送臺灣屏東地方法院檢察署檢察官偵查後聲請簡易判決處刑
    ，本院認不宜以簡易判決處刑，改依通常程序審理。
    理  由
一、右揭事實，業據被告丙○○、甲○○迭於警訊、偵查及本院審理中坦承不諱，復
    有扣案之供賭博使用之傳真機四台、錄音機一台、錄音帶八卷、計算機三台、六
    合彩簽單一卷、倍數表一卷、紅包袋（內附簽單）一疊、賭資五十九萬零八百元
    及現場照片十四張附卷可稽，足見被告二人之自白與事實相符，堪予採信。雖被
    告丙○○辯稱：扣案之五十八萬一千一百元是會首乙○○交給我的互助會會款並
    不是賭資，被查獲時我因為很緊張才說這些錢是上一期賭客簽中的還沒有給云云
    。惟查，證人即查獲員警丁○○於偵查中及本院審理時均證稱：當時錢是在丙○○的黑色皮包內所查獲的，皮包內還有簽單、紅包袋還有查扣五十九萬零八百元
    ，丙○○被查獲當時表示現金是上一期賭客簽中還沒有拿給賭客等語（見偵查卷
    第三十頁、本院審理筆錄第三十四頁）甚詳，而被告丙○○於搜索時確曾對執行
    人員表示上開現金係上一期賭客簽中尚未給付一節屬實，亦有錄音帶附卷可佐，
    並經本院當庭勘驗（見本院審理筆錄第三十四頁）無訛，復與被告二人於警訊時
    所供述扣案物皆係被告丙○○經營六合彩賭博所用之物一節相契合。雖證人乙○○於偵查及本院審理時證稱前述現金係互助會會款，並非賭資云云，然被告丙○○於偵查中所陳述互助會款扣除二千元後會首乙○○應給付五十八萬一千一百元
    一節（見偵查卷第二十一頁），亦與證人乙○○於偵查中所證述扣除二千元應給
    付丙○○五十八萬一千元等語（見偵查卷第）不符，是證人乙○○所言是否實在
    ，已難令人生疑。另退一步而言，縱令證人乙○○確曾上述會款交予被告丙○○
    為實在，然被告丙○○已取得所有權，則以之作為經營六合彩之賭資亦無法排除
    其可能性。可見證人乙○○所言，尚難以採為有利於被告丙○○認定之依據。是
    以上述現金應係賭資無疑，被告丙○○前揭所辯，自難採信為真實。本件事證明
    確，被告等人犯行洵堪認定。
二、查屏東縣萬丹鄉社中村菜寮二十四之二十二號雖係住宅，被告丙○○將之提供由
    不特定之多數人出入簽賭，已屬公眾得出入之場所。核被告丙○○、甲○○意圖
    營利供給場所聚眾賭博，係犯刑法第二百六十八條之意圖營利供給賭博場所及聚
    眾賭博罪；又被告二人以事實欄所述之方式兼與其他簽賭者，同在公眾得出之場
    所賭博財物，均係犯同法第二百六十六條第一項前段之賭博罪。被告二人就上揭
    犯行，有犯意之聯絡及行為之分擔，均為共同正犯。渠等前後多次意圖營利供給
    賭博場所、意圖營利聚眾賭博及普通賭博犯行，時間緊接、手法相同，均觸犯構
    成要件相同之罪名，顯均係基於概括犯意為之，均為連續犯，應均依刑法第五十
    六條之規定論以一罪，並均依法加重其刑。又被告二人所犯連續圖利供給賭博場
    所、連續圖利聚眾賭博及連續普通賭博三罪間，係基於一賭博犯意，達成其同一
    犯罪所為之各個舉動，應屬法律概念之一行為，其一行為觸犯上開三罪名，為想
    像競合犯，應依刑法第五十五條之規定，從一重之連續圖利聚眾賭博罪處斷。又
    被告二人均曾因賭博案件，經本院於八十九年八月十四日以八十九年度易字第八
    三四號分別判決判處有期徒刑六月、二月確定，並於同年九月二十七日易科罰金
   執行完畢，有臺灣屏東地方法院檢察署刑案資料查註紀錄表一紙在卷為憑，其等
    前受有期徒刑之執行完畢後，五年內再犯本件有期徒刑以上之罪，為累犯，均應
    依刑法第四十七條之規定，遞加重其刑。爰審酌被告等共同經營「六合彩」賭博
    ，助長人民不思努力工作以僥倖心態獲取財物之風氣，影響社會經濟，殊無可取
    ，且被告丙○○除前述因賭博案件經本院判決有期徒刑六月確定外，其早於八十
    七間亦因經營六合彩賭博案件經本院於八十八年五月四日以八十八年度易字第四
    七四號判處有期徒刑六月確定，有該判決書附卷可按，再度犯本件賭博案件，足
    見其好逸惡勞之惡性難改，惟念被告等人犯後坦承犯行，態度良好，被告丙○○
    擔任組頭、並提供住處供經營六合彩，犯罪情節較重，被告甲○○未向被告丙○○收取報酬，犯罪情節較輕等一切情狀，分別量處如主文所示之刑，並對被告甲○○諭知易科罰金之折算標準。另扣案之傳真機四台、錄音機一台、錄音帶八卷
    、計算機三台、六合彩簽單一卷、倍數表一卷、紅包袋（內附簽單）一疊及賭資
    現金五十九萬零八百元，係被告丙○○所有供經營本件六合彩所用之物或犯罪所
    得之物，業據被告丙○○、甲○○於警訊供明在卷，並經證人丁○○到庭證述綦
    詳，應依刑法第三十八條第一項第二款之規定，宣告沒收之。
據上論斷，應依刑事訴訟法第二百七十三條之一第一項、第二百九十九條第一項前段
，刑法第二十八條、第五十六條、第二百六十八條、第二百六十六條第一項前段、第
五十五條、第四十七條、第四十一條第一項、第三十八條第一項第二款，罰金罰鍰提
高標準條例第一條前段、第二條，判決如主文。
中      華      民      國    九十二    年     十一     月     十三     日
                                臺灣屏東地方法院刑事第五庭
                                    法  官  楊萬益
右正本證明與原本無異。
如不服本判決應於收受本判決送達後十日內向本院提出上訴書狀，其未敘述上訴理由
者，並得於提起上訴後十日內向本院補提理由書狀（均須按他造當事人之人數附繕本
 ）「切勿逕送上級法院」
                                    書記官  呂坤宗
中    華    民    國     九十二      年      十一       月    十三     日
附錄本判決論罪科刑法條：
中華民國刑法第二百六十六條
 (普通賭博罪與沒收物)
在公共場所或公眾得出入之場所賭博財物者，處一千元以下罰金。但以供
人暫時娛樂之物為賭者，不在此限。
當場賭博之器具與在賭檯或兌換籌碼處之財物，不問屬於犯人與否，沒收
之。
中華民國刑法第二百六十八條
 (圖利供給賭場或聚眾賭博罪)
意圖營利，供給賭博場所或聚眾賭博者，處三年以下有期徒刑，得併科三
千元以下罰金。


司法院資訊處製作；財團法人民間司法改革基金會備份。
